# 房地产预缴税金的问题

提问人：aRQue 时间：2011-01-18 22:30:52
请问陈斑竹，房地产企业根据税局要求进行土地增值税预缴，假设企业未及时缴纳，请问在预提纳税义务时应做何会计处理？

回答人：chenyiwei
对应的房地产销售收入在会计上是否已经确认？ 预缴土地增值税对应的房地产销售收入在会计上已确认的：借：营业税金及附加，贷：应交税费 预缴土地增值税对应的房地产销售收入在会计上尚未确认的：借：其他流动资产，贷：应交税费

回答人：chenyiwei
回复 藤椅 aRQue 的帖子IFRS下通常是把中国的土地增值税看作由IAS 12规范的所得税中的一种，因此可以使用current tax asset的科目名称。 没有缴纳就不作处理的方式是有问题的，主要是因为在预缴已经成为一项法定义务的情况下，不反映尚未履行的预缴义务会导致负债的低估。

回答人：chenyiwei
回复 airbit 的帖子
预缴的营业税，在会计上符合收入确认条件之前，应作为其他流动资产列报。
预缴的所得税，应区分不同情况分别处理：税法上承认其为预缴的，可作为“当期所得税资产”列报为“其他流动资产”；税法上认为应当计入当期应纳税所得额，不承认是预缴的（如房地产开发企业就预售房款按一定的预计毛利率计算出预计所得额，计入当期应纳税所得额），应作为“递延所得税资产”。

提问人：airbit 时间：2011-09-28 15:29:18
谢谢陈版！ 如果放在其他流动资产，那在做现金流量表间接法调整时，应在哪一项调整？经营性应收项目的减少？谢谢！

回答人：chenyiwei
是。

提问人：sdtianjh 时间：2011-09-29 11:03:36
回复 chenyiwei 的帖子
预交当期的所得税计入“递延所得税资产”，楼主没有搞错吧，递延所得税资产核算内容不包括啊？

回答人：chenyiwei
我前面已经说过，需要注意区分税法是否承认这是预缴税款。国税发[2009]31号下按预收帐款计算的税款，税法不承认是预缴。